【裁判字號】    90,易,2184
【裁判日期】    900706
【裁判案由】    毒品危害防制條例
【裁判全文】
臺灣高雄地方法院刑事判決                          九十年度易字第二一八四號
    公  訴  人  臺灣高雄地方法院檢察署檢察官
    被      告  甲○○
右列被告因違反毒品危害防制條例案件，經檢察官提起公訴（九十年度偵字第二九五
二號），本院判決如左：
    主  文
甲○○持有第一級毒品，處有期徒刑陸月，如易科罰金，以參佰元折算壹日。
扣案之海洛因壹包（淨重零點零參公克），沒收銷燬之。
    事  實
一、甲○○曾有詐欺、恐嚇及違反麻醉藥品管理條例等犯罪前科，明知海洛因係經政
    府明令公告查禁之第一級毒品，於民國九十年一月間之某日，在某不詳處所，取
    得第一級毒品海洛因乙包（淨重○‧○三公克），並非法持有之。嗣於同月二十
    九日下午三時許，甲○○騎駛謝洲武所有車牌號碼ＯＴＡ─○八七號機車，後載
    謝洲武，行經高雄縣杉林鄉○○路時，為警攔檢，而在其所有之土褐色上衣口袋
    內，當場查獲並扣得上開毒品海洛因乙包。
二、案經高雄縣警察局旗山分局移送台灣高雄地方法院檢察署檢察官偵查起訴。
    理  由
一、訊據被告甲○○固坦認於九十年一月二十九日下午三時許，由其騎駛謝洲武所有
    車牌號碼ＯＴＡ─○八七號機車，後載謝洲武，行經高雄縣杉林鄉○○路時，為
    警攔檢，且上開土褐色上衣為其所有之事實不諱，惟矢口否認有何上開犯行，辯
    稱：扣案之海洛因非伊所有，係於伊為警帶至警局時，警察自抽屜內拿出該毒品
    栽贓予伊的，且伊從未施用過海洛因，故不可能持有扣案之毒品云云。惟查：被
    告確於九十年一月二十九日下午三時許，由其騎駛謝洲武所有車牌號碼ＯＴＡ─
    ○八七號機車，後載謝洲武，行經高雄縣杉林鄉○○路時，為警攔檢，且上開土
    褐色上衣為其所有之事實，業據被告於本院審理時供承不諱，並證人謝洲武於警
    訊時證稱：於九十年一月二十九日下午三時許，因被告叫伊載他前往高雄縣杉林
    鄉月眉橋附近，被告說伊不知道地方，故由被告騎駛伊所有車牌號碼ＯＴＡ─○
    八七號機車，途中遇警攔檢，並為警在該機車腳踏板上，被告所有之土褐色長袖
    上衣之左口袋內，查獲海洛因乙包，該土褐色上衣是被告放在機車腳踏板上的等
    語，並有照片二張附卷可稽；且扣案之白色粉末乙包，經送法務部調查局檢驗結
    果，確屬第一級毒品海洛因（淨重○‧○三公克）無誤，有該局九十年一月三日
    陸(一)00000000鑑定通知書可資佐證。從而，上開扣案之海洛因確係於
    被告為警攔檢查獲時，自被告所有土褐色上衣之左口袋內起出，而為被告所持有
2   之事實，堪予認定。是被告空言否認，辯稱上情，顯係事後推諉之詞，不足採信
    。綜上，本件事證已臻明確，被告犯行應堪認定。
二、核被告甲○○所為，係犯毒品危害防制條例第十一條第一項之持有第一級毒品罪
    。爰審酌被告曾有詐欺、恐嚇及違反麻醉藥品管理條例等犯罪前科，有台灣高等
    法院被告全國前案紀錄表可按，品行非佳，犯罪之手段、目的、所生危害，及犯
    後仍矯言飾責，不知省悟等一切情狀，量處如主文所示之刑，並諭知易科罰金之
    折算標準，以資懲儆。又扣案之第一級毒品海洛因（淨重○‧○三公克），爰依
    毒品危害防制條例第十八條第一項前段之規定，宣告沒收併銷燬之。
據上論斷，應依刑事訴訟法第二百九十九條第一項前段，毒品危害防制條例第十一條
第一項、第十八條第一項前段，刑法第十一條前段、第四十一條第一項，罰金罰鍰提
高標準條例第二條，判決如主文。
本案經檢察官林敏惠到庭執行職務。
中      華      民      國          九十    年      七    月      六    日
                                  臺灣高雄地方法院刑事第六庭
                                      法  官     洪榮家
右正本證明與原本無異。
如不服本判決，應於判決送達後十日內，向本院提出上訴狀。
                                      書記官     陳寰瑛
中      華      民      國          九十    年      七    月      六    日
附錄本案論罪科刑法條全文：
毒品危害防制條例第十一條第一項：
  持有第一級毒品者，處三年以下有期徒刑、拘役或新台幣五萬元以下罰金。


司法院資訊處製作；財團法人民間司法改革基金會備份。
